# 关于企业合并被购买方

提问人：jidus 时间：2013-05-03 20:53:37
企业合并要求被购买方构成业务，业务是指企业某些生产活动。如果被购买方不不形成业务，则不按企业合并处理。为什么要有这样的分界线呢？不理解！

回答人：chenyiwei
如果被购买方不构成业务，则相当于以一笔总价取得一组互相没有联系的资产和负债，是常规的资产类会计准则的规范范围，对这种情况没有必要制定专门的企业合并准则。 企业合并准则规范的内容是“取得对业务的控制权”，因为取得的对象是业务，具有动态的投入、加工处理过程和产出能力，所以产生了协同效应、商誉计量等取得单项资产和负债时不会发生的会计问题，有必要制定单独的会计准则予以规范。